臺灣高等法院刑事裁定　　　　　　　　 100年度抗字第1502號
抗　告　人
即受 刑 人　廖銘俊
上列抗告人因聲請定其應執行刑案件，不服臺灣板橋地方法院中
華民國100年11月25日裁定（100年度聲字第5541號），提起抗告
，本院裁定如下：
    主  文
抗告駁回。
    理  由
一、原裁定意旨略以：抗告人即受刑人廖銘俊因違反藥事法、稅
    捐稽徵法等罪，先後經本院、原審法院判處如附表所示之刑
    ，均經分別確定在案。茲檢察官聲請定其應執行之刑，審核
    後認聲請為正當，應定其應執行之刑，爰依刑事訴訟法第47
    7條第1項，刑法第53條、第51條第5款之規定，裁定應執行
    有期徒刑7月等語。
二、抗告意旨略以：受刑人所犯藥事法一案（本院99年度上訴字
    第1572號判決），經判決確定，目前已易服社會勞動服刑中
    且已執行過半；所犯違反稅捐稽徵法之罪（本院100年度上
    訴字第2864號判決），於判決確定後，原擬待執行處通知報
    到時，聲請以易科罰金結案，卻收到定應執行刑之裁定，爰
    提起抗告云云。
三、按裁判確定前犯數罪者，併合處罰之；數罪併罰，有2裁判
    以上者，依刑法第51條之規定，定其應執行之刑，同法第50
    條、第53條分別定有明文。次按數罪併罰之案件，其各罪判
    決均係宣告刑，並非執行刑，縱令各案中一部分犯罪之宣告
    刑在形式上已經執行，仍應依法聲請犯罪事實最後判決之法
    院裁定，然後再依所裁定之執行刑，換發指揮書併合執行，
    其前已執行之有期徒刑部分，僅應予扣除而不能認為已執行
    完畢，在所裁定之執行刑尚未執行完畢前，各案之宣告刑不
    發生執行完畢之問題（最高法院90年度台非字第340號、95
    年度台非字第320號判決同此意旨）。又數罪併罰中之一罪
    ，依刑法規定得易科罰金，若因與不得易科之他罪併合處罰
    結果而不得易科罰金時，原可易科部分所處之刑，自亦無庸
    為易科折算標準之記載（大法官釋字第144號解釋要旨及最
    高法院83年度台抗字第133號裁判要旨參照）。
四、經查：
  (一)受刑人所犯如附表所示之罪，犯罪時間均在附表編號1之罪
    之判決確定日即100年5月19日以前，揆諸前揭規定，合於數
    罪併罰之要件，自應依刑法第53條規定定其應執行刑，原裁
    定就受刑人所犯附表所示之罪所處之刑，定應執行刑有期徒
    刑7月，核無不當。
  (二)受刑人所犯附表編號1之罪，前經本院以99年度上訴字第157
    2 號判決判處有期徒刑10月，減為有期徒刑5月，嗣經最高
    法院判決上訴駁回在案，雖經臺灣臺北地方法院檢察署檢察
    官准予易服社會勞動918小時，有本院被告前案紀錄表、臺
    灣臺北地方法院檢察署檢察官100年6月28日訊問筆錄、100
    年執造字第3319號執行指揮書在卷可稽，惟附表編號2之罪
    係在附表編號1所示之罪判決確定前所犯，合於數罪併罰要
    件，依上開說明，仍應依刑法第53條規定定其應執行刑，且
    於所裁定之應執行之刑尚未執行完畢前，附表編號1、2所示
    之罪刑，不得謂已執行完畢。至抗告意旨所指已執行之易服
    社會勞動部分，自不能重複執行，應由檢察官於指揮執行時
    扣除之，此與定應執行之刑之裁定無涉，不致有損抗告人之
    權益。
  (三)又受刑人所犯附表編號2之罪，依刑法規定雖係得易科罰金
    之案件，然附表編號1所犯藥事法第82條第1項之罪，其法定
    刑為10年以下有期徒刑，屬不得易科罰金之案件，揆諸上開
    大法官解釋意旨及最高法院判決意旨，合併定應執行刑時，
    自不得諭知易科罰金之折算標準。綜上所述，抗告意旨指摘
    原裁定不當，為無理由，應予駁回。
五、據上論斷，應依刑事訴訟法第412條，裁定如主文。
中    華    民    國   100    年    12    月    30    日
                  刑事第五庭審判長法  官 王敏慧
                                  法  官 崔玲琦
                                  法  官 劉秉鑫
以上正本證明與原本無異。
如不服本裁定，應於收受送達後五日內向本院提出抗告狀。
                                  書記官 蔡宜蓁
中    華    民    國   101    年    1     月    2     日